【裁判字號】    90,交上易,325
【裁判日期】    900928
【裁判案由】    過失傷害
【裁判全文】
台灣高等法院交通事件判決                        九十年度交上易字第三二五號
    上  訴  人  臺灣臺北地方法院檢察署檢察官
    被      告  甲○○
右上訴人因被告過失傷害案件，不服台灣台北地方法院八十九年度交易字第三三０號
，中華民國九十年七月三十日第一審判決（起訴案號：台灣台北地方法院檢察署八十
九年度偵字第一六一九二號），提起上訴，本院判決如左：
    主    文
上訴駁回。
    事    實
一、甲○○前於民國(下同)八十五年一月十五日因過失致死案件，經台灣板橋地方法
    院判處有期徒刑一年，緩刑三年確定，甫於八十八年間緩刑期滿（非累犯），仍
    不知警惕駕駛，於八十九年四月三日上午十時五十分許，駕駛車號Ｆ九－七六六
    三號自用小客車，沿台北市○○路○段由西往東方向行駛，途經木柵路、久康街
    交岔路口欲左轉久康街時，本應注意汽車行駛時，駕駛人應注意車前狀況，並隨
    時採取必要之安全措施，且汽車行近行人穿越道前，應減速慢行，遇有行人穿越
    時，無論有無交通警察指揮或號誌指示，均應暫停讓行人先行通過，依當時情形
    ，天氣晴朗，日間自然光線良好，並無不能注意情事，竟疏於注意及此，適有行
    人乙○○○由台北市○○路○段由東往西方向行走於行人穿越道上，甲○○因對
    向車道有公共汽車甫駛過，未能注意車前有行人乙○○○正行走於行人穿越道上
    ，且未減速慢行，暫停讓乙○○○先行而貿然左轉久康街，迨發現乙○○○後，
    煞車不及，終致甲○○所駕駛車輛左前保險桿擦撞行人乙○○○之左腳，造成乙
    ○○○受有左膝脛骨平台骨折等傷。嗣經甲○○報警處理，雖未報明肇事人姓名
    ，然於處理之警員前往傷者就醫之台北市立萬芳醫院處理時，甲○○在場，並當
    場承認為肇事人而自首，接受裁判。
二、案經乙○○○訴由台北市政府警察局文山第一分局報請台灣台北地方法院檢察署
    檢察官聲請簡易判決處刑，經原法院簡易庭認不宜以簡易程序審理，改依通常程
    序審理。
    理    由
一、右開事實，業據被告甲○○於警訊、偵審中坦承不諱，核與被害人乙○○○於警
    訊、偵審中所為指述相符，並有道路交通事故調查報告表、交通事故談話紀錄表
    、交通事故分析研判表、交通事故補充資料表等影本在卷為憑，且被害人乙○○
    ○受有如事實欄所載傷勢，亦有台北市立萬芳醫院出具診斷證明書附卷可考。按
    汽車行駛時，駕駛人應注意車前狀況，並隨時採取必要之安全措施，且汽車行近
    行人穿越道前，應減速慢行，遇有行人穿越時，無論有無交通警察指揮或號誌指
    示，均應暫停讓行人先行通過，分別道路交通安全規則第九十四條第三項、第一
    百零二條定有明文。被告雖於警訊中供稱：因對向車道有公車駛過，伊始未及注
    意被害人行走於行人穿越道上云云，惟查，被告既已視及對向車道之公共汽車剛
    駛過，理應注意到被公共汽車遮擋住之久康街東西向行人穿越道或有行人正穿越
    其中，被告更應注意車前狀況，並隨時採取必要之安全措施，且應在行人穿越道
    前，減速慢行，暫停讓行人先行通過，依當時情形，並無不能注意情事，竟疏於
    注意車前有被害人乙○○○正行走在行人穿越道上，且未減速慢行，暫停讓被害
    人乙○○○先行，貿然左轉，終因煞車不及而撞及被害人乙○○○，致被害人乙
    ○○○受傷，被告有過失甚明，且被告之過失行為與被害人乙○○○所受傷害間
    ，有相當因果關係，被告即難辭過失傷害罪責。是本件事證明確，犯行洵堪認定
    。
二核被告所為，係犯刑法第二百八十四條第一項前段過失傷害罪。被告汽車駕駛人
    ，行經行人穿越道不依規定讓行人優先通過，因而致人受傷，依法應負刑事責任
    ，自應依道路交通管理處罰條例第八十六條第三項規定，加重其刑至二分之一。
    又被告肇事後即報警處理，雖未報明肇事人姓名，但在處理之警員前往傷者就醫
    之醫院處理時，被告在場，在警員未查覺肇事人之前，並當場承認自己為肇事人
    ，此亦有台北市政府警察局交通警察大隊九十年六月二十九日北市警交大四字第
    九０六四八九一一００號函附自首調查表可考，已合於刑法第六十二條前段所定
    對於未發覺之犯罪自首而接受裁判之要件，依法先加後減輕其刑。原審適用道路
    交通管理處罰條例第八十六條第一項，刑法第二條第一項前段、第二百八十四條
    第一項前段、第四十一條第一項前段、第六十二條前段，罰金罰鍰提高標準條例
    第一條前段、第二條，審酌被告前有過失致死案件，甫緩刑期滿，尚不知駕駛車
    輛貴在安全，仍恣意枉顧守交通規則而肇事及其素行、品行、犯罪手段、所生損
    害、犯後態度及未與被害人乙○○○達成和解等一切情狀，量處有期徒刑六月，
    並說明刑法第四十一條於被告行為後法律修正，比較新舊法，新法對於被告並無
    不利，自應適用修正後第四十一條第一項前段規定，就所宣告之刑諭知易科罰金
    之折算標準，經核認事用法均無不合，量刑亦屬允當。公訴人依被害人聲請上訴
    意旨略以：被告有過失致死之前案，於本案復未與告訴人達成和解，原審未於審
    酌，僅量處有期徒刑六月，顯屬過輕云云，就原審法院適法範圍裁量權之行使為
    爭執，且原審量處被告有期徒刑之刑期，已審酌被告上開各種犯罪情狀及犯後態
    度，並無明顯失出，上訴為無理由，應予駁回。
據上論斷，應依刑事訴訟法第三百六十八條，判決如主文。
本案經檢察官王安明到庭執行職務。
中      華      民      國     九十     年      九      月    二十八    日
                              台灣高等法院刑事第七庭
                                  審判長法  官  吳  啟  民
                                        法  官  林  瑞  斌
                                        法  官  蘇  隆  惠
右正本證明與原本無異。
不得上訴。
                                        書記官  周  素  秋
中      華      民      國     九十     年      九      月    二十八    日
附錄本案論罪科刑法條全文：
刑法第二百八十四條第一項
  因過失傷害人者，處六月以下有期徒刑，拘役或五百元以下罰金。致重傷者，處一
  年以下有期徒刑，拘役或五百元以下罰金。


司法院資訊處製作；財團法人民間司法改革基金會備份。
